# 增资过程中溢价太多

提问人：qq285404712 时间：2015-06-28 09:38:57
如题，现在在做一个新三板申报审计。发现如下情况：
1.本次增资情况 A企业注册资本为 200 万元， 2014 年XX月召开股东会。会议同意并批准增资 50 万元，由B公司以 3000 万元认购此次增资。本次增资完成后，公司注册资本变更为人民币 250 万元，B公司持有A公司注册资本的百分之二十（20%)的权益，剩余部分的人民币 2950 万元作为增资的溢价进入公司的资本公司。
2.A公司财务数据（A公司 2012 年成立） A公司 2012 年净利润为-100万元，营业收入 1 万元。 A公司 2013 年净利润为 100 万元，营业收入 500 万元。 企业变更后的注册资本中70%的权益为个人所有，另10%为另一个法人持有。目前没有任何证据表明A的个人股东与B公司存在关联方关系。
3.目前取得资料 ①股东会议（复印件） ②企业变更的申请书，工商行政局的审批书（复印件） ③A公司收到B公司的投资款的银行收款凭证（复印件）
现有以下问题：
之前听所里一个老师说过，要关注资本（股本）溢价问题，考虑实质上是股东借款的可能性
我们审计过程中应该关注些什么，或者有什么审计程序能更好的支持我们的审计吗？

回答人：chenyiwei
本案例中B公司是否为风投？有无对赌条款约定？如有对赌条款，承担对赌补偿责任的是被投资公司自身，还是控股股东？如果承担对赌补偿责任的是被投资公司自身，则有可能B公司投入的出资要作为金融负债列报。

提问人：qq285404712 时间：2015-06-29 10:03:05
您好！
1.B公司为风投 2.无对赌条款约定 3.增资协议中，不涉及财务指标、业绩要求、及上面第 2 项所述的对赌协议、无其他补充协议 4.查了风投B公司的资料，注册资本4.5亿人民币。 另B公司的母公司的实际控制人为前首富。 B公司目前在企业信息公示系统中投资设立企业或购买股权企业名称：总共有 7 家，类型为：科技公司、网络公司、公共服务业公司。 而A公司为科技网站公司,主要从事商业资讯平台的运作和经营业务。A公司在 2012 年成立半年内已进行元A轮融资。
陈老师，望指点，谢谢！

回答人：chenyiwei
风投又高比例溢价进入，但无对赌条款，这似乎不合理？建议要求进一步合理解释，并就提供资料的完整性、真实性作出声明，并向对方函证入股协议条款。